# 存货跌价较大，不计提递延所得税资产可行吗

提问人：vienne007 时间：2018-06-20 16:16:44
请问，存货跌价准备较大，虽然企业过去每年有小额盈利，但照过去的经验经营下去，预计未来 10 年都不一定有足够的金额可以转回，是否可以不计提减值。
评估报告看好将来，预测未来 5 年每年利润总额是当前的 6 倍，那么在 5 年之内有足够的应纳税所得额可以转回的。
目前是按谨慎性原则不计提递延，还是按评估的估值计提递延
谢谢！

回答人：chenyiwei
如果“评估报告看好将来，预测未来 5 年每年利润总额是当前的 6 倍”但并无确切的事实证据予以支持，未来盈利仍有不确定性，则基于谨慎考虑，可不确认与该项减值准备相关的递延所得税资产。但也应当注意对未来盈利能力的估计和判断不能与其他方面所用到的对该事项的估计（如股份支付中未来业绩条件能否满足的判断）相矛盾。